# 计算账龄时外币汇兑损益金额如何确定？

提问人：中国人 1 号 时间：2016-08-06 15:18:44
假设一笔外币应收账款是 2015 年 8 月发生，其后发生的汇兑损益金额账龄是按照 2015 年 8 月发生开始计算，还是按照发生汇兑损益日期开始计算？？

回答人：chenyiwei
一般是作为一个整体考虑，因为汇兑损益有特殊性，并不是一笔新发生的独立业务形成的往来款项，不能将汇兑损益的确认日期视作这部分变动金额的初始确认日期。